【裁判字號】    92,訴,8
【裁判日期】    920530
【裁判案由】    清償借款
【裁判全文】
臺灣苗栗地方法院民事判決  九十二年度訴字第八號
    原      告  新竹國際商業銀行股份有限公司
    法定代理人  戊○○
    訴訟代理人  丁○○
                丙○○
    送達代收人  甲○○
    被      告  乙○○
右當事人間清償借款事件，本院判決如左：
    主    文
被告應給付原告新台幣貳佰柒拾伍萬肆仟玖佰捌拾貳元，及自民國九十年六月二十八
日起至清償日止，按年息百分之八點七一計算之利息，暨自民國九十年七月六日起至
清償日止，逾期六個月以內者，按上開利率百分之十，逾期超過六個月者，按上開利
率百分之二十計算之違約金。
訴訟費用由被告負擔。
本判決得假執行。
    事    實
甲、原告方面：
一、聲明：如主文第一項所示。
二、陳述：被告於民國八十九年七月五日，向原告借得新台幣（下同）二百八十萬元
    ，約定借款期間自八十九年七月五日起至一０九年七月五日止，償還方式自借款
    日起，按月於每月五日繳款一次，利息以年息百分之八點七一計算，利率機動調
    整之，如有遲延，則全部債務視為到期，應即清償，且逾期六個月以內者，按上
    開利率百分之十加付違約金，又逾期六個月以上者，按上開利率百分之二十計付
    違約金。詎被告僅繳交至九十年五月五日止，自九十年六月五日起不依約繳納本
    息，迄今已逾期一次以上，尚積欠借款二百七十五萬四千九百八十二元迄未清償
    ，依兩造約定，被告已喪失期限利益，應清償全部借款本息，嗣被告已於本件開
    庭後再繳納至九十年六月二十七日之利息，爰依消費借貸之法律關係，訴請被告
    給付如主文第一項所示之本息及違約金。
三、證據：提出借據、放款客戶往來明細影本各一份為證。
乙、被告方面：被告則於言詞辯論時對原告之請求逕為認諾。
    理    由
一、原告起訴主張被告於八十九年七月五日，向原告借得二百八十萬元，約定借款期
    間自八十九年七月五日起至一０九年七月五日止，償還方式自借款日起，按月於
    每月五日繳款一次，利息以年息百分之八點七一計算，利率機動調整之，如有遲
    延，則全部債務視為到期，應即清償，且逾期六個月以內者，按上開利率百分之
    十加付違約金，又逾期六個月以上者，按上開利率百分之二十計付違約金。詎被
    告僅繳交至九十年五月五日止，自九十年六月五日起不依約繳納本息，迄今已逾
    期一次以上，尚積欠借款二百七十五萬四千九百八十二元迄未清償，依兩造約定
    ，被告已喪失期限利益，應清償全部借款本息，嗣被告已於本件開庭後再繳納至
    九十年六月二十七日之利息，爰依消費借貸之法律關係，訴請被告給付如主文第
    一項所示之本息及違約金等語；被告則於言詞辯論時對原告之請求逕為認諾。
二、按當事人於言詞辯論時為訴訟標的之認諾者，應本於其認諾為該當事人敗訴之判
    決，民事訴訟法第三百八十四條定有明文。查被告於九十二年五月二十日言詞辯
    論時，就原告依消費借貸法律關係請求被告給付如主文第一項所示之本息及違約
    金既逕為認諾（參見本院九十二年五月二十日言詞辯論筆錄），則揆諸前揭規定
    ，自應本於其認諾而為被告敗訴之判決。從而，原告依消費借貸法律關係，請求
    被告給付如主文第一項所示之本息及違約金，自屬有據，應予准許。
三、次按本於被告認諾所為之判決，法院應依職權宣告假執行，民事訴訟法第三百八
    十九條第一項第一款定有明文。本件係因被告認諾而為被告敗訴之判決，自應由
    本院依職權宣告假執行。
四、據上論結，本件原告之訴為有理由，依民事訴訟法第七十八條、第三百八十九條
    第一項第一款，判決如主文。
中      華      民      國    九十二    年      五      月     三十     日
                                  臺灣苗栗地方法院民事庭
~B法      官  黃建都
右為正本係照原本作成。
如對本判決上訴，須於判決送達後廿日內向本院提出上訴狀。
~B法院書記官  鄭永媚
中      華      民      國    九十二    年      五      月     三十     日


司法院資訊處製作；財團法人民間司法改革基金會備份。
